# 会员捆绑销售

提问人：田键泯 时间：2020-02-26 08:05:27
@chenyiwei，陈版主好：
今天在APP上看到存在这样的销售行为，具体如下：
1 、两家不同平台相互协议将分别售价为 100 元（腾讯会员）与 150 元（京东会员）进行捆绑销售，双方在各自的平台进行销售，捆绑后的销售价格为 200 元，但是协议分成仍是，腾讯 90 元，京东 110 元（并非完全的公允分摊）且无论在哪个平台上销售均以该价格进行结算。双方在销售前相互互换了各自会员的激活码，即腾讯拥有京东的会员激活码，京东拥有腾讯的激活兑换码，双方便可以在各自平台进行销售。
账务处理：
问题 1 ：关于总额法与净额法问题。
计学撮要关于主要责任人与代理人明说明：
a、承诺自行向客户提供特定商品的，在商品或服务被转仍给客户之前控制商品或服务。履约义务：向客户转让这些商品或服务等等。
事实上：腾讯拥有了激动兑换码的权利了，也可以向客户转让这项服务，但是这里是不是不能这么理解，尽管拥有了激活码，但是京东的权益还是京东主体进行提供的（在京东平台可以优惠购物），真正服务的仍是京东，而由于兑换码的特殊性，事实上京东和腾讯都可以同时拥有，所以：腾讯销售该捆绑商品时，腾讯仅仅是代理人。采用净额法核算。不知道是不是有不同的观点来理解，望指教！
注意：从账务处理上，消费者激活了会员卡（年卡）会按日摊销确认收入，真正开始享受权益是购买了会员卡激活后才能享受到！
问题 2 ：
关于平台之间互相代销的情况，是否有相应的收入准则对于双方互相提供服务的规定。
注:目前大部分TMT行业均会存在企业之间资源的互换（相互在各自平台打打广告），几乎不会去会计处理，就是纯粹的平等关系。双方可能存在不同用户人群，各取所需。
问：处理上是否可以：腾讯仅仅确认产品收入即可？虽然代销京东销售的产品，但是京东也代销了腾讯产品，合理吗？
整个案例而言，主要问题在于代销虚拟卡（要激活后才能享受权益），真正确认收入不能以客户获取了激活码后确认，而应该以客户激活了兑换码开始使用时确认，显得有点麻烦。
对于该案例，希望陈版主指点，感谢！

回答人：chenyiwei
1 、建议考虑：A在向客户销售B的激活码之前，是否已经向B支付了对应的款项，以获取了针对B的该激活码的完整权利。如果未支付款项，只是根据B的激活码的销售情况向B支付分成款的，则A是代理人；反之是主要责任人。
2 、新准则下参考“非现金对价”和“应付客户对价”的相关规定处理。在原准则下则是有“互相提供广告服务”的准则解释（参考《讲解 2010 》P230～ 231 ）。